Minutes et répertoires du notaire Pierre LAROCHE, 14 février 1770- 13 septembre 1804 (étude XXXI)
Archives nationales
Minutes et répertoires du notaire Pierre LAROCHE (étude XXXI)
14 février 1770- 13 septembre 1804
MC/ET/XXXI/191 - MC/ET/XXXI/763/C, MC/RE/XXXI/5 - MC/RE/XXXI/9
Etude XXXI; Laroche, Pierre
Archives nationales de France
Minutes et répertoires: la loi 2008-696 du 15 juillet 2008 relative aux archives a fixé à 75 ans à compter de la date de l'acte, ou à 25 ans à compter de la date du décès de l'intéressé si ce délai est plus bref, le délai de communication des minutes et répertoires des notaires; ce délai est porté à 100 ans à compter de la date de l'acte si le document se rapporte à un mineur (code du Patrimoine, articles L213-2, 4e d et 5e).
Autres documents de l'étude (dossiers de clients, comptabilité...): s'agissant d'archives privées, ces documents sont communicables selon les modalités fixées par le déposant ou le donateur.
Certains documents ne sont pas accessibles en raison de leur mauvais état de conservation.
Versement
Accès aux instruments de recherche de tous les notaires de l’étude XXXI
Archives de l'étude XXXI
- Minutes de Pierre LAROCHE, 1739 - 1844; MC/ET/XXXI/191 - MC/ET/XXXI/763/C
  - Minutes. 1770, janvier - mai, janvier - mai 1770; MC/ET/XXXI/191
    Informations complémentaires:
    1770, 1 à 17 janvier: actes passés par-devant Alexandre Fortier.
    1770, 14 février à 31 mai: actes passés par-devant Pierre Laroche.
    Informations concernant le classement:
    Le niveau inférieur de description, quand il existe, correspond aux minutes d'actes. Toutes les minutes ne sont pas forcément décrites une à une. Les descriptions de ces minutes sont plus ou moins détaillées.
  - Minutes. 1770, juin - 1770, septembre, juin 1770 - septembre 1770; MC/ET/XXXI/192
  - Minutes. 1770, octobre - 1770, décembre, octobre 1770 - décembre 1770; MC/ET/XXXI/193
  - Minutes. 1771, janvier - 1771, juin, janvier 1771 - juin 1771; MC/ET/XXXI/194
  - Minutes. 1771, juillet - 1771, décembre, juillet 1771 - décembre 1771; MC/ET/XXXI/195
  - Minutes. 1772, janvier - 1772, avril, janvier 1772 - avril 1772; MC/ET/XXXI/196
    - Titre nouvel pour Gabriel Parant, maître serrurier, rue Neuve-Saint-François., 3 août 1730; MC/ET/XXXI/196
      Origine de l'information:
      Artisans XVIIIe siècle, par M. Rambaud et C. Grodecki, 1956-1977 ( fichier papier entièrement dématérialisé; voir contexte dans le Plan d’orientation général - Notaires de Paris, guides thématiques du Minutier).
      Date de révision: 2011-2012
      Date de création de la notice: 2010
      titre nouvel; Parant, Gabriel
    - Obligation par Jacques Joseph Brac de La Perrière, fermier général, à Marie Anne Loin., 30 avril 1772; MC/ET/XXXI/196
      Fichier dit 'général' XVIIe-XVIIIe siècles, par le personnel du Minutier, 1954-1999 ( fichier papier entièrement dématérialisé; voir contexte dans le Plan d’orientation général - Notaires de Paris, guides thématiques du Minutier).
      obligation
  - Minutes. 1772, mai - 1772, août, mai 1772 - août 1772; MC/ET/XXXI/197
    - Obligations par Jacques Joseph Brac de La Perrière, fermier général, à Marie Anne Loin., 28 mai 1772 - 1er juin 1772; MC/ET/XXXI/197
  - Minutes. 1772, septembre - 1772, décembre, septembre 1772 - décembre 1772; MC/ET/XXXI/198
    - Comparution par Jacques Joseph Brac de La perrière, fermier général., 25 septembre 1772; MC/ET/XXXI/198
  - Minutes. 1773, janvier - 1773, avril, janvier 1773 - avril 1773; MC/ET/XXXI/199
  - Minutes. 1773, mai - 1773, août, mai 1773 - août 1773; MC/ET/XXXI/200
  - Minutes. 1773, septembre - 1773, décembre, septembre 1773 - décembre 1773; MC/ET/XXXI/201
  - Minutes. 1774, janvier - 1774, avril, janvier 1774 - avril 1774; MC/ET/XXXI/202
  - Minutes. 1774, mai - 1774, août, mai 1774 - août 1774; MC/ET/XXXI/203
  - Minutes. 1774, septembre - 1774, décembre, septembre 1774 - décembre 1774; MC/ET/XXXI/204
  - Minutes. 1775, janvier - 1775, mars, janvier 1775 - mars 1775; MC/ET/XXXI/205
  - Minutes. 1775, avril - 1775, juin, avril 1775 - juin 1775; MC/ET/XXXI/206
  - Minutes. 1775, juillet - 1775, septembre, juillet 1775 - septembre 1775; MC/ET/XXXI/207
  - Minutes. 1775, octobre - 1775, décembre, octobre 1775 - décembre 1775; MC/ET/XXXI/208
  - Minutes. 1776, janvier - 1776, mars, janvier 1776 - mars 1776; MC/ET/XXXI/209
  - Minutes. 1776, avril - 1776, juin, avril 1776 - juin 1776; MC/ET/XXXI/210
  - Minutes. 1776, juillet - 1776, septembre, juillet 1776 - septembre 1776; MC/ET/XXXI/211
  - Minutes. 1776, octobre - 1776, décembre, octobre 1776 - décembre 1776; MC/ET/XXXI/212
  - Minutes. 1777, janvier - 1777, avril, janvier 1777 - avril 1777; MC/ET/XXXI/213
  - Minutes. 1777, mai - 1777, août, mai 1777 - août 1777; MC/ET/XXXI/214
  - Minutes. 1777, septembre - 1777, décembre, septembre 1777 - décembre 1777; MC/ET/XXXI/215
  - Minutes. 1778, janvier - 1778, avril, janvier 1778 - avril 1778; MC/ET/XXXI/216
  - Minutes. 1778, mai - 1778, août, mai 1778 - août 1778; MC/ET/XXXI/217
  - Minutes. 1778, septembre - 1778, décembre, septembre 1778 - décembre 1778; MC/ET/XXXI/218
  - Minutes. 1779, janvier - 1779, avril, janvier 1779 - avril 1779; MC/ET/XXXI/219
  - Minutes. 1779, mai - 1779, août, mai 1779 - août 1779; MC/ET/XXXI/220
  - Minutes. 1779, septembre - 1779, décembre, septembre 1779 - décembre 1779; MC/ET/XXXI/221
  - Minutes. 1780, janvier - 1780, avril, janvier 1780 - avril 1780; MC/ET/XXXI/222
    - Dépôt de pièces, famille Couterot., 27 février 1780; MC/ET/XXXI/222
      Notoriété constatant les héritiers de Jean Couterot et de Geneviève Aumont, sa femme.
      Dépôt du mortuaire de Anne Couterot baillage de Montaiguillon.
      Dépôt du baptistaire de Anne Couterot, fille de Etienne Couterot et de Marie Bardin, paroisse Saint Martin de Chenestron, diocèse de Troyes.
      Dépôt du baptistaire de Marguerite Couterot, fille de Etienne Couterot et de Marie Bardin, paroisse Saint Martin de Chenestron, diocèse de Troyes
      Mention dans le répertoire du notaire coté:
      MC/RE/XXXI/5
      Base Généanot des actes contenant des renseignements d'état civil, 1780-1790 par l'association La France généalogique, 2004-2012 (base de données migrée: voir contexte dans le Plan d’orientation général - Notaires de Paris, guides thématiques du Minutier).
      Date de création de la notice: 2006
      notoriété; dépôt de pièces; acte d'état civil; dépôt de pièces; Couterot, Jean; Aumont, Geneviève; Couterot, Anne; Couterot, Etienne; Bardin, Marie; Couterot, Marguerite
  - Minutes. 1780, mai - 1780, août, mai 1780 - août 1780; MC/ET/XXXI/223
    - Dépôt de pièces, famille Dupuy-Couterot., 19 juin 1780; MC/ET/XXXI/223
      Dépôt du testament de de messire Martial Dupuy seigneur marquis de Montesquieu en Lauragais.
      Dépôt du baptistaire de Clément Jean Augustin de Rey, fils de Jean Jacques de Rey et de Marie Anne de Foulaud, paroisse Notre Dame de la Dabade, diocèse de Toulouse.
      Dépôt du mortuaire de Martial Dupuy, paroisse Saint Jean de Montesquieu.
      Dépôt du mortuaire de Geneviève Aumont, femme de Jean Couterot.
      Dépôt du mortuaire d'Anne Couterot, femme de Martin Moreau, laboureur, paroisse Saint Pierre de Louan sous Montaiguillon, diocèse de Troyes.
      Dépôt d'acte de mariage entre Jacques Gou et Anne Geneviève Moreau de fait de la paroisse de Saint Loup et de droit de la paroisse de Courgivaux, diocèse de Sens.
      Dépôt du mortuaire de Marie Anne Moreau, fille de Martin Moreau et de Anne Couterot, paroisse Saint Maurice de Courgivaux, diocèse de Troyes en Champagne.
      Dépôt du mortuaire d'Etienne Couterot, paroisse (illisible), diocèse de Troyes
      testament; dépôt de pièces; acte d'état civil; Dupuy, Martial (marquis de Montesquieu-en-Lauragais); Rey, Clément-Jean-Augustin de; Rey, Jean-Jacques de; Foulaud, Marie-Anne de; Aumont, Geneviève; Couterot, Jean; Couterot, Anne; Moreau, Martin; Gou, Jacques; Moreau, Anne-Geneviève; Moreau, Marie-Anne; Couterot, Etienne; agriculteur
    - Dépôt de pièces, famille de Caylar., 22 juin 1780; MC/ET/XXXI/223
      Notoriété constatant le nombre des héritiers de messire Henry de Bermond de Caylar, marquis de Puisserguier.
      Notoriété portant renonciation à la succession de Henry de Bermond de Caylar, marquis de Puisserguier par François Thomas Le Sage d'Autheroche comte d'Hulste.
      Dépôt du mortuaire de Henry de Bermond de Caylar, marquis de Puisserguier, chevalier de Saint Louis, paroisse de Puisserguier
      notoriété; dépôt de pièces; acte d'état civil; dépôt de pièces; Bermond de Caylar, Henry de (marquis de Puisserguier); Le Sage d'Autheroche, François-Thomas (comte d'Hulste)
    - Dépôt de pièces, famille Dechegaray., 27 juin 1780; MC/ET/XXXI/223
      Dépôt de l'acte de vie de Jean Chrisostome Dechegaray, consultant général d'Andalousie, résidant à Cadix.
      Dépôt du mortuaire de demoiselle Madelaine Rosalie Guichon, veuve en premières noces du sieur François Guyot, maître de la poste de la cour et épouse en secondes noces du sieur Louis Thomas Duval, valet de chambre du Roi, église royale et paroissiale Notre Dame de Versailles, diocèse de Paris
      notoriété; acte d'état civil; dépôt de pièces; Cadix (Espagne); Versailles (Yvelines); Dechegaray, Jean-Chrisostome; Guichon, Madelaine-Rosalie; Guyot, François; Duval, Louis-Thomas; diplomate; officier de la Chambre du roi (Ancien Régime)
    - Dépôt de pièces, famille Fromentin., 2 août 1780; MC/ET/XXXI/223
      Dépôt de contrat de mariage entre Jacques Fromentin, bourgeois de Versailles et demoiselle Marie Marguerite Josserand.
      Dépôt de mortuaire de Jacques Fromentin, bourgeois de Versailles, époux en secondes noces de Marie Marguerite Josserand, église royale et paroissiale Notre Dame de Versailles, diocèse de Paris.
      Dépôt d'acte de mariage entre Jacques Fromentin, veuf de Jeanne Rochereuil et Marie Marguerite Josserand, église royale et paroissiale Notre Dame de Versailles, diocèse de Paris
      contrat de mariage; dépôt de pièces; acte d'état civil; dépôt de pièces; Versailles (Yvelines); Fromentin, Jacques; Josserand, Marie-Marguerite; Rochereuil, Jeanne
  - Minutes. 1780, septembre - 1780, décembre, septembre 1780 - décembre 1780; MC/ET/XXXI/224
    - Dépôt de pièces, famille de Barreau., 14 septembre 1780; MC/ET/XXXI/224
      Dépôt du mortuaire de Françoise d'Abbadie, abbesse de Bastavent, veuve de François de Barrau, écuyer, église cathédrale et paroissiale Notre Dame de Bayonne, diocèse de Bayonne.
      Notoriété constatant l'héritier de François de Barreau et de Françoise d'Abbadie: Gabriel Xavier Bernard de Barreau, leur fils
      acte d'état civil; dépôt de pièces; notoriété; dépôt de pièces; Bayonne (Pyrénées-Atlantiques); Abbadie, Françoise d'; Barreau, François de; Barreau, Gabriel-Xavier-Bernard de
    - Dépôt de pièces, famille Fournier-Germain., 15 septembre 1780; MC/ET/XXXI/224
      Dépôt du mortuaire de Geneviève Fournier, paroisse Notre-Dame de la Basse-Oeuvre de la ville et diocèse de Beauvais.
      Notoriété et renonciation à la succession de Geneviève Fournier par Hélène Germain, épouse de Thomas Vincent.
      Notoriété constatant les héritiers de Geneviève Fournier.
      Dépôt du mortuaire de Jacques Nicolas Germain [second du nom], paroisse Notre-Dame de Basse-Oeuvre, de la ville et diocèse de Beauvais.
      Notoriété constatant le nombre des héritiers de Jacques Nicolas Germain, second du nom.
      Dépôt du mortuaire de Jacques Nicolas Germain[second du nom], lieutenant, délivré par l'hôpital royal militaire de Metz.
      Notoriété constatant le nombre des héritiers de Jacques Nicolas Germain, fils de Jacques Nicolas Germain et de Françoise Le Roy: sa mère et demoiselle Françoise Germain et Marie Catherine Germain et Gabrielle Clémence Germain et le sieur Charles Germain, ses frères et soeurs mineurs.
      Dépôt du mortuaire de Françoise Le Roy, veuve de Jacques Nicolas Germain (premier du nom), paroisse Notre Dame du Thil.
      Notoriété constatant les héritiers de Françoise Le Roy.
      Dépôt du baptistaire de Françoise Germain, fille de Jacques Nicolas Germain (premier du nom) et de Françoise Le Roy, paroisse Notre Dame de Basse Oeuvre, de la ville et diocèse de Beauvais.
      Dépôt du baptistaire de Gabrielle Clémence Germain, fille de Jacques Nicolas Germain (premier du nom)et de Françoise Le Roy, paroisse Notre Dame de Basse Oeuvre, de la ville et diocèse de Beauvais.
      Dépôt du baptistaire de Marie Catherine Germain, fille de Jacques Nicolas Germain (premier du nom) et de Françoise Le Roy, paroisse Notre Dame de Basse Oeuvre, de la ville et diocèse de Beauvais.
      Dépôt du baptistaire de Charles Germain, fils de Jacques Nicolas Germain (premier du nom)et de Françoise Le Roy, paroisse Notre Dame de Basse Oeuvre, de la ville et diocèse de Beauvais
      notoriété; dépôt de pièces; acte d'état civil; dépôt de pièces; renonciation; Beauvais (Oise); Fournier, Geneviève; Germain, Hélène; Vincent, Thomas; Germain, Jacques-Nicolas (fils); Germain, Jacques-Nicolas (père); Le Roy, Françoise; Germain Françoise; Germain, Marie-Catherine; Germain, Gabrielle-Clémence; Germain, Charles
    - Dépôt d'acte de mariage entre Pierre François Boulanger, et Marie Louise Denise Guignard, paroisse de Saint-Jean et Saint-Nicolas de Rebety, diocèse de Meaux en Brie., 30 septembre 1780; MC/ET/XXXI/224
      acte d'état civil; dépôt de pièces; Boulanger, Pierre-François; Guignard, Marie-Louise-Denise
    - Dépôt de pièces, famille Poitevin., 14 novembre 1780; MC/ET/XXXI/224
      Dépôt d'inventaire après décès de Marie Louise Poitevin, fille majeure, d'Alençon en Normandie.
      Notoriété constatant le nombre des héritiers de Marie Louise Poitevin.
      Dépôt du mortuaire de Marie Louise Poitevin, paroisse Saint Nicolas de la ville d'Enghien, province du Hainaut, coutume de Gand en Flandre, diocèse de Cambray
      inventaire après décès; notoriété; dépôt de pièces; acte d'état civil; dépôt de pièces; Alençon (Orne); Poitevin, Marie-Louise
    - Dépôt de pièces, famille Castaing., 17 novembre 1780; MC/ET/XXXI/224
      Dépôt d'inventaire après décès du sieur François Augustin Castaing.
      Notoriété constatant l'héritière de François Augustin Castaing: Marie Madelaine Jeanne Geneviève Castaing, sa fille, épouse de Jean Baptiste Pierre Bonnet Le Conte, ci-devant conseiller au conseil supérieur de l'Ile de France.
      Dépôt du mortuaire du sieur François Castaing, paroisse Saint Christophe et Saint Paul de la ville et diocèse de Bordeaux
      inventaire après décès; notoriété; dépôt de pièces; acte d'état civil; dépôt de pièces; Castaing, François-Augustin; Castaing, Marie-Madelaine-Jeanne-Geneviève; Bonnet Le Conte, Jean-Baptiste-Pierre
  - Minutes. 1781, janvier - 1781, avril, janvier 1781 - avril 1781; MC/ET/XXXI/225
    - Dépôt de pièces, famille Lafosse., 19 février 1781; MC/ET/XXXI/225
      Dépôt d'acte de mariage entre Pierre Lafosse natif de la paroisse de Briqueville près la Mer, diocèse de Coutances en Basse Normandie, mais de droit de la paroisse de Saint Germain l'Auxerrois, de la ville et diocèse de Paris et Gillette Cotentin, paroisse de Briqueville près la Mer.
      Dépôt du mortuaire du sieur Lafosse [Pierre].
      Notoriété constatant l' héritier du sieur Lafosse [Pierre]: Barnabé Lafosse, son frère.
      Dépôt d'acte de mariage entre Nicolas Rabasse ancien naviguant et Gillette Cotentin, veuve de Pierre Lafosse, paroisse de Briqueville près la Mer, diocèse de Coutances
      acte d'état civil; dépôt de pièces; notoriété; dépôt de pièces; Lafosse, Pierre; Cotentin, Gillette; Lafosse, Barnabé; Rabasse, Nicolas
    - Dépôt de pièces, famille Lecoeur., 20 février 1781; MC/ET/XXXI/225
      Notoriété constatant le nombre des héritiers du sieur Jacques Lecoeur, laboureur: Jacques Auguste François Lecoeur et Thomas Guillaume Lecoeur.
      Notoriété constatant la tutelle au profit de dame Marie Elisabeth Yoult, veuve de Jacques Lecoeur, laboureur en la paroisse de Boishullier, diocèse de Rouen, tutrice de François Auguste Lecoeur, son fils mineur, fils dudit défunt.
      Dépôt du baptistaire de Thomas Guillaume Lecoeur, fils posthume de Jacques Lecoeur et de Marie Elisabeth Yoult, paroisse de Boishullier, diocèse de Rouen
      notoriété; dépôt de pièces; acte d'état civil; dépôt de pièces; Lecoeur, Jacques; Lecœur, Jacques-Auguste-François; Lecoeur, Thomas-Guillaume; Yoult, Marie-Elisabeth; agriculteur
    - Dépôt de pièces, famille Dechegaray-Imbert., 25 février 1781; MC/ET/XXXI/225
      Dépôt de l'acte de vie de Monsieur Jean Chrisostome Dechegaray, négociant français à Cadix en Andalousie.
      Notoriété constatant les héritiers de maître Albert Marie Joseph Imbert, comte de La Basecque.
      Dépôt du mortuaire de messire Albert Marie Joseph Imbert, comte de La Basecque, seigneur de cette paroisse et de Saint Amand, époux de Marie Barbe Caroline de Massiet, dame de Reninghelst, paroisse de La Herlière et la Basecque, diocèse d'Arras.
      Testament déposé de Albert Marie Joseph Imbert, comte de La Basecque.
      Notoriété concernant messire Albert Marie Joseph Imbert, comte de La Basecque, seigneur de cette paroisse et de Saint Amand, époux de Marie Barbe Caroline de Massiet, dame de Reninghelst, paroisse de La Herlière et La Basecque, diocèse d'Arras
      notoriété; dépôt de pièces; acte d'état civil; testament; Cadix (Espagne); Dechegaray, Jean-Chrisostome; Imbert, Albert-Marie-Joseph (comte de La Basecque, seigneur de Saint Amand); Massiet, Marie-Barbe-Caroline de (dame de Reninghelst); négociant
  - Minutes. 1781, mai - 1781, août, mai 1781 - août 1781; MC/ET/XXXI/226
    - Dépôt d'inventaire après décès de Pierre Ruel, grand-père d'Angélique Marie Ruel Dumesnil, fille majeure, paroisse Saint Eustache., 27 mai 1781; MC/ET/XXXI/226
      inventaire après décès; dépôt de pièces; Ruel, Pierre; Ruel Dumesnil, Angélique-Marie
    - Dépôt de pièces, famille de Laboge., 26 juin 1781; MC/ET/XXXI/226
      Dépôt de contrat de mariage entre Jean Pierre de Laboge, de la ville de Bayonne avocat en parlement et demoiselle Anne Dorme de la ville de Mont de Marsan.
      Dépôt d'acte de mariage entre Jean Pierre de Laboge, de la ville de Bayonne, avocat en parlement, et demoiselle Anne Dorme, de la ville de Mont de Marsan, paroisse Notre Dame de la ville et diocèse de Bayonne
      contrat de mariage; dépôt de pièces; acte d'état civil; dépôt de pièces; Bayonne (Pyrénées-Atlantiques); Laboge, Jean-Pierre de; Dorme, Anne; avocat au parlement (Ancien Régime)
    - Dépôt de pièces, famille Bonnet., 4 juillet 1781; MC/ET/XXXI/226
      Dépôt du mortuaire de Marie Bonnet, veuve de Charles Philipe de La Marinière, directeur au bureau des aides de la ville, église collégiale et paroissiale Saint Martin de Clamecy, diocèse d'Auxerre.
      Notoriété constatant le nombre des héritiers de la dame Marie Bonnet, veuve de maître Charles Philippe de La Marinière: demoiselle Charlotte Claudine de La Marinière, sa petite-fille, épouse du sieur Pierre François Simonnot de Grandpré, entreposeur de tabac à Clamecy, elle, héritière du sieur Charles François Philippe de La Marinière, vivant bourgeois à Clamecy, son père décédé et autres héritiers
      acte d'état civil; dépôt de pièces; notoriété; dépôt de pièces; Bonnet, Marie; La Mariniere, Charles-Philippe de; La Mariniere, Charlotte-Claudine de; Simonnot de Granpre, Pierre-François; La Mariniere, Charles-François-Philippe de
    - Dépôt de pièces, famille Rat., 4 juillet 1781; MC/ET/XXXI/226
      Dépôt d'inventaire après décès du sieur Jean Rat, valet de garde-robe d'atours de Madame la comtesse d'Artois.
      Notoriété portant sentance de tutelle qui nomme dame Marie Françoise Morizet, veuve de Jean Rat, tutrice de Catherine Françoise Félicité Rat, fille du sieur François Imbert de Latte, son subrogé-tuteur, inspecteur et contrôleur général des maisons d'Artois demeurant à Versailles.
      Dépôt du mortuaire du sieur Rat, époux de Marie Françoise Morizet, église royale et paroissiale Notre Dame de Versailles, diocèse de Paris
      inventaire après décès; notoriété; dépôt de pièces; acte d'état civil; dépôt de pièces; Versailles (Yvelines); Rat, Jean; Morizet, Marie-Françoise; Rat, Catherine-Françoise-Félicité; Latte, François-Imbert de
    - Dépôt de pièces, famille Saraude de La Charpenterie., 3 août 1781; MC/ET/XXXI/226
      Dépôt du mortuaire de messire Jacques Charles Saraude de La Charpenterie, écuyer, président trésorier de France paroisse Saint Jean de Mortagne au Perche, diocèse de Sées.
      Notoriété constatant le nombre des héritiers de Jacques Charles Saraude de La Charpenterie: maître Jacques Charles Saraude de La Charpenterie[second du nom], capitaine d'artillerie, chevalier de Saint Louis, et maître Timoléon Saraude de La Charpenterie, et dame Anne Victoire Emerantienne Saraude de La Charpenterie, veuve de maître Joly de Chavigny, chevalier, tous trois issus de lui et de dame Marie Victoire Benoit des Marson, sa veuve
      acte d'état civil; dépôt de pièces; notoriété; dépôt de pièces; Saraude de La Charpenterie, Jacques-Charles (père); Marson, Marie-Victoire-Benoit des; Saraude de La Charpenterie, Jacques-Charles (fils); Saraude de La Chapenterie, Timoléon; Saraude de La Charpenterie, Anne-Victoire-Emerantienne; Joly de Chavigny (sieur)
    - Dépôt de pièces, famille Maurille [Morille]-Ga(s)tine., 8 août 1781; MC/ET/XXXI/226
      Dépôt du baptistaire de Marie Anne Morille, fille de Jacques Morille, maître charpentier et de Marie Anne Valet, paroisse de Noisy le Grand, diocèse de Paris.
      Dépôt d'acte de mariage entre Jean Louis Drancy et Marie Anne Gatine, paroisse de Noisy le Grand, diocèse de Paris.
      Dépôt du baptistaire de François Maurille, fils de Jacques Maurille, maître charpentier et de Marie Anne Vallet, paroisse de Noisy le Grand, diocèse de Paris.
      Dépôt du mortuaire de Honoré Gabriel Maurille Gatine, fils de Jacques Maurille Gatine, charpentier et de Marie Anne Vallet, paroisse de Noisy le Grand, diocèse de Paris.
      Dépôt du baptistaire de Marie Madelaine Maurille Gatine, fille de Jacques Maurille Gatine et de Marie Anne Vallet, paroisse de Noisy le Grand, diocèse de Paris.
      Dépôt d'acte de mariage entre Pierre Millet, serrurier maréchal et Marie Madelaine Gatine, paroisse de Noisy le Grand, diocèse de Paris.
      Dépôt du baptistaire de Noël Michel Maurille Gatine, fils de Jacques Maurille Gatine et de Marie Anne Vallet, paroisse de Noisy le Grand, diocèse de Paris.
      Notoriété constatant le nombre des héritiers de Honoré Gabriel Gastine décédé mineur: Marie Anne Vallet, sa mère, veuve de Jacques Morille Gastine, charpentier et François Gastine et Marie Madelaine Gastine, femme de Pierre Millet, maréchal ferrant et Noël Michel Gastine, pâtissier et Marie Anne Gastine, femme de Jean Louis Drancy, charon, ses frères et soeurs
      acte d'état civil; dépôt de pièces; acte d'état civil; dépôt de pièces; notoriété; dépôt de pièces; Noisy-le-Grand (Seine-Saint-Denis); Morille, Marie-Anne; Morille, Jacques; Valet, Marie-Anne; Drancy, Jean-Louis; Gatine, Marie-Anne; Maurille, François; Maurille Gatine, Honoré-Gabriel; Maurille Gatine, Marie-Madelaine; Millet, Pierre; Maurille Gatine, Noël-Michel; Gastine, François; charpentier; charron; pâtissier
    - Dépôt de pièces, famille Royer., 8 août 1781; MC/ET/XXXI/226
      Notoriété constatant le nombre des héritiers de Jacques Adrien Royer, marchand fripier à Paris: Marie Michèle HERMAIN, sa veuve et Marie Marguerite Royer, fille majeure de Jacques Gervais Royer, fripier à Paris et Geneviève Royer, femme de Jacques Jean Ezard, marchand fripier à Paris.
      Dépôt du mortuaire de Antoine Jacques Adrien Royer, bourgeois de Paris, époux de Marie Michèle Hermene, église royale et paroissiale Saint Paul de Paris